臺灣彰化地方法院刑事判決　　　　　　　　　　　　　九十三年度訴字第七一四號
　　公訴人　臺灣彰化地方法院檢察署檢察官
　　被　告　丙○○
右列被告因偽造文書等案件，經檢察官提起公訴（九十三年度偵字第三四五五號），
本院認有刑事訴訟法第二百七十三條之一第一項之情形，而改依簡式審判程序判決如
左：
    主  文
丙○○行使偽造私文書，足以生損害於他人，處有期徒刑柒月。
如附表編號九所示之信用卡簽帳單（含商店存根與持卡人存根）上之偽造「乙○○」
署押沒收。
    事  實
一、丙○○與乙○○為朋友關係，經常借住乙○○位於彰化縣鹿港鎮○○路三一六號
    住處。詎丙○○因缺錢花用，竟意圖為自己不法之所有，於同年二月二十五日十
    六時許，趁乙○○外出之機會，在上開住處一樓之電視上，竊得乙○○所有之國
    民現金卡（由聯邦銀行發行，卡號0000000000000000）及信用
    卡（即聯邦銀行發行之ＶＩＳＡ普卡，卡號000000000000000）
  各一張，並自裝用之袋子內獲知密碼後，即基於意圖為自己不法所有，且基於概
    括之犯意，持該竊得之現金卡，連續於附表編號一至八所示時間、地點之自動付
    款設備機，以輸入該現金卡密碼及提款金額之不正方法，使該自動付款設備辨識
    系統對真正持卡人之識別陷於錯誤，而各盜刷取得現金如附表所示之金額，計共
    盜刷取得現金新台幣（下同）二萬元。其亦意圖為自己不法之所有，持前開信用
    卡，於附表編號九所示時間、地點消費購買香煙等物，並於結帳時以該信用卡持
    交受買大賣場之員工，佯為真正持卡人簽帳消費，並在信用卡簽帳單上偽簽「乙
    ○○」之署名乙枚（信用卡簽帳單為一式二份，計有商店存根與持卡人存根二聯
    ，且為自動複寫），以為「持卡人同意依照信用卡使用約定，一經使用或訂購物
    品均應按所示全部金額，付款予發卡銀行」用意證明，並交還受愛買大賣場之員
    工而行使該簽帳單簽帳購物，使買愛大賣場之員工陷於錯誤，而交付價值計三千
    七百元之香菸等物品，足以生損害於乙○○及、中國國際商業銀行及財團法人聯
    合信用卡處理中心對信用卡交易控管之正確性。
二、案經彰化縣警察局鹿港分局報告臺灣彰化地方法院檢察署檢察官偵查起訴。
    理  由
一、按除被告所犯為死刑、無期徒刑、最輕本刑為三年以上有期徒刑之罪或高等法院
    管轄第一審案件者外，於前條第一項程序進行中，被告先就被訴事實為有罪之陳
    述時，審判長得告知被告簡式審判程序之旨，並聽取當事人、代理人、辯護人及
    輔佐人之意見後，裁定進行簡式審判程序；除簡式審判程序及簡易程序案件外，
    第一審應行合議審判，刑事訴訟法第二百七十三條之一第一項、第二百八十四條
    之一分別定有明文。本件被告所涉係死刑、無期徒刑、最輕本刑為三年以上有期
    徒刑之罪或高等法院管轄第一審案件以外之罪，並於本院行準備程序時就被訴事
    實為有罪之陳述，本院合議庭依前揭規定，經評議結果，裁定改由一名法官獨任
    行簡式審判程序，先予敘明。
二、右揭犯罪事實，業據被告於警詢時供認不諱，核與證人即告訴人乙○○證述之情
    節相符，並有贓物認領保管單、信用卡盜刷明細、信用卡簽帳單、交易明細表各
    一紙及照片七張可稽，被告之自白與事實相符，堪以採信。本件罪證明確，被告
    之犯行，足以認定。
三、核被告所為，係犯刑法第三百二十條第一項之竊盜、第三百三十九條之二第一項
    之利用動付款設備詐欺罪、第二百十六條、第二百十條之行使偽造私文書、第三
    百三十九條第一項之詐欺取財罪。其偽造署名係偽造私文書之部分行為，又偽造
    私文書之低度行為，應為行使偽造私文書之高度行為所吸收，均不另論罪。又其
    先後為如附表編號一至八之犯行，時間緊接，犯罪構成要件相同，顯係基於概括
    犯意為之，為連續犯，依法以一罪論，並加重其刑。又被告所犯前開竊盜罪、連
    續利用自動付款設備詐欺罪、行使偽造私文書罪、詐欺取財罪間，有方法結果之
    關係，應依牽連犯之規定，從一重之行使偽造私文書罪處斷。爰審酌被告之素行
    、犯罪之動機、目的、手段、所生危害，其盜刷他人之金融卡片及冒用信用卡不
    僅危害被害人之個人信用，並影響金融市場之信用交易秩序，暨犯後坦承部分犯
    行之態度等一切情狀，量處如主文所示之刑。至被告冒名完成簽帳，係在一式二
    聯之簽帳單第一聯上偽簽「乙○○」之署名，並同時複寫於第二聯，該偽造之「
    乙○○」署押（含複寫），應依刑法第二百十九條規定宣告沒收。
據上論斷，應依刑事訴訟法第二百七十三條之一第一項、第二百九十九條第一項前段
，刑法第十一條前段、第二百十六條、第二百十條、第三百二十條、第三百三十九條
第一項、第三百三十九條之二第一項、第五十六條、第五十五條、第二百十九條，罰
金罰鍰提高標準條例第一條前段，判決如主文。
本案經檢察官甲○○到庭執行職務。
中    華    民    國      九十三      年      十      月      二十八    日
                                臺灣彰化地方法院刑事第一庭
                                    法      官  洪  志  賢
右正本證明與原本無異。
如不服本判決，應於判決送達後十日內，向本院提出上訴狀（須附繕本）。
告訴人或被害人對於判決如有不服具備理由請求檢察官上訴者，其上訴期間之計算係
以檢察官收受判決正本之日期為準。
                                    法院書記官  洪  年  慶
中    華    民    國      九十三      年     十一     月        二      日
刑法第二百十六條
行使第二百十條至第二百十五條之文書者，依偽造、變造文書或登載不實事項或使登
載不實事項之規定處斷。
刑法第二百十條
偽造、變造私文書，足以生損害於公眾或他人者，處五年以下有期徒刑。
刑法第三百二十條
意圖為自己或第三人不法之所有，而竊取他人之動產者，為竊盜罪，處五年以下有期
徒刑、拘役或五百元以下罰金。
意圖為自己或第三人不法利益，而竊佔他人之不動產者，依前項之規定處斷。
前二項之未遂犯罰之。
刑法第三百三十九條
意圖為自己或第三人不法之所有，以詐術使人將本人或第三人之物交付者，處五年以
下有期徒刑、拘役或科或併科一千元以下罰金。
以前項方法得財產上不法之利益或使第三人得之者亦同。
前二項之未遂犯罰之。
刑法第三百三十九條之二：
意圖為自己或第三人不法之所有，以不正方法由自動付款設備取得他人之物者，處
  三年以下有期徒刑、拘役或一萬元以下罰金。
以前項方法得財產上不法之利益或使得第三人得之者，亦同。
附    表
┌─┬──────────┬─────────────────┬────┐
│編│犯    罪    時    間│犯        罪        地         點 │領金額│
│號│                    │                                  │ 新台幣 │
├─┼──────────┼─────────────────┼────┤
│一│九十三年二月二十六日│彰化縣鹿港鎮○○路一三七號彰化銀行│  二千元│
│  │九時三十四分        │鹿港分行                          │        │
├─┼──────────┼─────────────────┼────┤
│二│九十三年二月二十八日│彰化縣鹿港鎮○○路一三七號彰化銀行│  二千元│
│  │一時十四分          │鹿港分行                          │        │
├─┼──────────┼─────────────────┼────┤
│三│九十三年三月一日二十│彰化縣鹿港鎮○○路一三七號彰化銀行│  一千元│
│  │時五十一分          │鹿港分行                          │        │
├─┼──────────┼─────────────────┼────┤
│四│九十三年三月二日十八│彰化縣鹿港鎮○○路一三七號彰化銀行│  二千元│
│  │時五十七分          │鹿港分行                          │        │
├─┼──────────┼─────────────────┼────┤
│五│九十三年三月四日十四│彰化縣鹿港鎮○○路一三七號彰化銀行│  二千元│
│  │時三十二分          │鹿港分行                          │        │
└─┴──────────┴─────────────────┴────┘
續上頁
┌─┬──────────┬─────────────────┬────┐
│六│九十三年三月四日二十│彰化縣鹿港鎮○○路一三七號彰化銀行│  一千元│
│  │一時四十九分        │鹿港分行                          │        │
├─┼──────────┼─────────────────┼────┤
│七│九十三年三月五日九時│彰化縣鹿港鎮○○路一三七號彰化銀行│  五千元│
│  │四十一分            │鹿港分行                          │        │
├─┼──────────┼─────────────────┼────┤
│八│九十三年三月四日零時│彰化市○○路彰化第五信用合作社    │  五千元│
├─┼──────────┼─────────────────┼────┤
│九│九十三年三月二十二日│彰化縣員林鎮○○路二巷九十號（愛買│        │
│  │十六時              │大賣場）                          │        │
└─┴──────────┴─────────────────┴────┘
